---
title: "Tweets dos congressitas brasileiros em 2019"
date: "`r Sys.Date()`"
author: Mariana Marques, Mariana Mendes e Matheus Leal
output:
  rmdformats::readthedown:
    self_contained: true
    thumbnails: true
    lightbox: true
    gallery: false
    highlight: tango
---

```{r knitr_init, echo=FALSE, results="asis", cache=FALSE}
library(knitr)
library(rmdformats)
library(DT)
## Global options
options(max.print = "75")
opts_chunk$set(echo = TRUE,
	             cache = FALSE,
               prompt = FALSE,
               tidy = FALSE,
               comment = NA,
               message = FALSE,
               warning = FALSE)
opts_knit$set(width = 75)
```

```{r echo=FALSE}
library(tidyverse)
source(here::here("code/lib.R"))
theme_set(theme_bw())
```
Nesta análise iremos explorar dados sobre as contas do Twitter de nossos representantes federais em 2019. Os dados brutos têm 72.316 tweets cuja data de criação segundo a API é em 2019. Esses tweets foram coletados em 22 de março de 2019.

Primeiro vamos carregador nosso dados:
```{r read}
atividade = read_projectdata()
```


Inicialmente queremos analisar se existe e qual a relação entre número de seguidores, engajamento e atividade do parlamentar.

##1. Pergunta 1?

Agora queremos saber se os parlamentares que mais se destacaram e/ou foram “pontos fora da curva” são tão influentes quanto um partido inteiro.

##2. As personalidades de destaque conseguem ser mais influentes que um partido inteiro? 

##3. Parlamentar em seu partido e parlamentar comparando com todos os partidos em geral.

Queremos também analisar a visibilidade atribuída a cada região do país, a partir disso descobrir se existe algum estado que se sobressai e aumenta a média de determinada região. 

##4. Pergunta 4?